臺灣臺北地方法院刑事判決　　　　　　100年度交易字第393號
公　訴　人　臺灣臺北地方法院檢察署檢察官
被　　　告　陳黃銘
上列被告因業務過失傷害案件，經檢察官提起公訴（100年度偵
字第2876號），被告於本院審理程序中就被訴事實為有罪之陳述
，經法官告知簡式審判程序意旨，並聽取公訴人及被告意見後，
經本院裁定進行簡式審判程序，判決如下：
    主  文
陳黃銘從事業務之人，因業務上之過失傷害人，處拘役伍拾日，
如易科罰金，以新臺幣壹仟元折算壹日。緩刑貳年。
    事  實
一、陳黃銘平日以送貨為業，為從事業務之人，於民國99年7月
    20日上午，駕駛車牌號碼4590-XX號租賃小貨車，沿臺北市
    ○○區○○路由南往北方向行駛，於是日上午11時5分許，
    行經博愛路與衡陽路口，擬自博愛路左轉至衡陽路時，本應
    注意汽車行經行人穿越道，遇有行人穿越時，無論有無交通
    指揮人員指揮或號誌指示，均應暫停讓行人先行通過，且應
    注意車前狀況，並隨時採取必要之安全措施，而依當時天候
    晴、日間自然光線、柏油路面乾燥無缺陷、亦無障礙物視距
    良好、號誌正常，並無不能注意之情，竟疏未注意而貿然左
    轉，適楊熙榮沿博愛路由南往北方向行走在行人穿越道上，
    見狀煞閃不及，致陳黃銘所駕駛之前開車輛撞擊楊熙榮，致
    楊熙榮受有頭部外傷及脊椎挫傷等傷害。陳黃銘於有偵查權
    之機關或公務員發覺前，即主動向據報前來處理車禍之臺北
    市政府警察局中正第一分局警員當場承認其為肇事者，並接
    受裁判。
二、案經楊熙榮訴由臺北市政府警察局中正第一分局報請臺灣臺
    北地方法院檢察署檢察官偵查起訴。
    理  由
一、本件被告陳黃銘所犯業務過失傷害罪，係死刑、無期徒刑、
    最輕本刑為3年以上有期徒刑以外之罪，且非高等法院管轄
    第一審案件，因被告於本院審理程序中，先就被訴事實為有
    罪之陳述，經告知簡式審判程序之旨，並聽取檢察官及被告
    之意見後，裁定進行簡式審判程序，是本件之證據調查，依
    刑事訴訟法第273條之2規定，不受同法第159條第1項、第
    161條之2、第161條之3、第163條之1及第164條至第170條規
    定之限制，合先敘明。
二、訊據被告對於上開犯罪事實坦承不諱，核與證人即告訴人楊
    熙榮指訴相符（見偵卷第5頁至第6頁及第55頁至第56頁），
    並有臺北市政府警察局交通警察大隊道路交通事故初步分析
    研判表、臺北市○○○○○道路交通事故現場圖、臺北市政
    府警察局中正一分局交通分隊道路交通事故補充資料表、臺
    北市政府警察局交通事故談話紀錄表、道路交通事故調查報
    告表（一）、（二）、臺北市○○○○○道路交通事故當事
    人登記聯單、北市○○○○○道路交通事故肇事人自首情形
    紀錄表、現場照片、臺北醫學大學附設醫院100年1月3日乙
    診字第03125號診斷證明書等件附卷可稽（見偵卷第7-18頁
    、第35頁）。按汽車行經行人穿越道，遇有行人穿越時，無
    論有無交通指揮人員指揮或號誌指示，均應暫停讓行人先行
    通過。又汽車行駛時，駕駛人應注意車前狀況及兩車併行之
    間隔，並隨時採取必要之安全措施道路交通安全規則第103
    條第2項、第94條第3項分別定有明文，是被告駕駛汽車自應
    遵守上開規定，且依當時天候天候晴、日間自然光線、柏油
    路面乾燥無缺陷、亦無障礙物視距良好、號誌正常，有道路
    交通事故調查報告表（一）在卷為證（見偵卷第13頁），並
    無不能注意之情形，竟疏未注意穿越行人穿越道之行人而貿
    然左轉，以致肇事，堪認被告顯有過失，又告訴人因此受有
    頭部外傷及脊椎挫傷等傷害，復有上開診斷證明書可憑（見
    偵卷第35頁），足認與被告之過失間有相當因果關係。是被
    告任意性自白與事實相符，事證明確，被告犯行洵堪認定，
    應依法論科。
三、核被告所為，係犯刑法第284條第2項前段之業務過失傷害罪
    。又被告為汽車駕駛人，行駛人行道或行經行人穿越道不依
    規定讓行人優先通行，因而致人受傷，應依道路交通管理處
    罰條例第86條第1 項規定，加重其刑。另被告於有偵查權之
    機關或公務員發覺前，即主動向據報前來處理車禍之臺北市
    政府警察局交通警察大隊中山分隊警員當場承認其為肇事者
    等情，有臺北市○○○○○道路交通事故肇事人自首情形紀
    錄表1份在卷可憑（見偵卷第16頁），被告在有偵查犯罪職
    權之公務員知悉前，向警員告知其犯罪，而不逃避接受裁判
    ，核屬自首，爰依刑法第62條前段之規定減輕其刑，並依法
    先加後減之。爰審酌被告素行尚可，考量被告過失情節、告
    訴人所受傷勢，及被告於犯後坦承犯行，量處如主文所示之
    刑，並諭知易科罰金之折算標準，以示懲儆。末查，被告前
    未曾因故意犯罪受有期徒刑以上刑之宣告，有上開前案紀錄
    表在卷可稽，其因一時疏忽，致罹刑章，犯後坦承犯行，雖
    未能得告訴人諒解，然已賠償告訴人之損害，此有華南產物
    保險公司總公司電匯付款明細2紙附卷可佐（見本院卷一第
    29-30頁），信被告經此偵審程序及刑之宣告，應已知警惕
    而無再犯之虞，本院因認對被告所處之刑以暫不執行為適當
    ，爰併予宣告緩刑2年，以啟自新。
據上論斷，應依刑事訴訟法第284 條之1 、第273 條之1 第1 項
、第299條第1項前段，道路交通管理處罰條例第86條第1項，刑
法第284條第2項前段、第62條前段、第41條第1項前段、第74條
第1項第1款、第2項第3款，刑法施行法第1條之1第1項、第2項前
段，判決如主文。
本案經檢察官陳鴻濤到庭執行職務。
中    華    民    國   100    年    12    月    5     日
                  刑事第三庭    法  官   江春瑩
以上正本證明與原本無異。
如不服本判決應於收受送達後10日內向本院提出上訴書狀，並應
敘述具體理由；其未敘述上訴理由者，應於上訴期間屆滿後20日
內向本院補提理由書（均須按他造當事人之人數附繕本）「切勿
逕送上級法院」。告訴人或被害人如對於本判決不服者，應具備
理由請求檢察官上訴，其上訴期間之計算係以檢察官收受判決正
本之日期為準。
                                書記官  徐鶯尹
中    華    民    國   100    年    12    月    6     日
附錄本案論罪科刑法條全文：
中華民國刑法第284條
（過失傷害罪）
因過失傷害人者，處 6 月以下有期徒刑、拘役或 5 百元以下罰
金，致重傷者，處 1 年以下有期徒刑、拘役或 5 百元以下罰金
。
從事業務之人，因業務上之過失傷害人者，處 1 年以下有期徒
刑、拘役或 1 千元以下罰金，致重傷者，處 3 年以下有期徒刑
、拘役或 2 千元以下罰金。